---
title: "T6_INTROR"
author: "Guevara Ruth"
date: '2022-02-27'
output: 
  html_document:
    mathjax: "http://example.com/MathJax.js"
    self_contained: true
    fig_height: 6
    fig_width: 8
    theme: journal
    highlight: zenburn
    toc: yes
    toc_depth: 3 
    toc_float:
      collapsed: no
      smooth_scrool: yes
---

# TAREA 1: TIPOS DE DATOS
## Literal 1. Crear un identificador de nombre "ciudad" y se asigna una: 
```{r l1}
ciudad <- "Ambato"
print (ciudad)
```
## Literal 2. Identificador "pais_andes" 
Se creo un identificador de nombre "pais_andes" y se asigno un valor los nombres de los países por donde cruza la cordillera de Los Andes.
```{r l2}
pais_andes <- c("Ecuador", "Bolivia", "Argentina", "Perú", "Colombia", "Chile", "Venezuela")
print(pais_andes)
```
## Literal 3.Dataframe 
Se creo un dataframe con 12 eventos (files) y 5 variables (columnas), cada columna debe tener diferentes tipos de datos (entero, decimal, caracter, logico).
```{r l3}
poblacion_países_america <- data.frame(identador = seq(1:12), 
                                norte_sur = as.factor(c(rep(0, 10), 1, 1)), 
                                países = c("Ecuador", "Argentina", "USA", "Mexico", "Brasil", "Colombia", "Bolivia", "Chile", "Guyana", "Paraguay", "Perú", "Surinam"),
                                poblacion = c( 17.64, 45.38, 329.5, 128.9, 212.6, 50.88, 11.67, 19.12, 0.79, 7.13, 32.97, 0.58)) #MILLONES
print(poblacion_países_america)
```
## Literal 4. DATASET
Se cargo el dataset "DNase" y se identifico su estructura. Se extrajo (subset) los datos que cumplian con las condiciones de: 
#### 1. "conc" (concentracion) entre 0.1 y 0.2
#### 2. "Run" diferente a 2, "conc" mayor a 0.2 y "density" menor o igual a 1.0
```{r l4}
setwd("C:/Users/PERDSONAL/Documents")
database <- data(DNase)
class(DNase)
library(dplyr)
first_filter <- filter(DNase, conc < 0.2 & conc > 0.1)
second_filter <- filter(DNase, Run !=2 & conc > 0.2 & density <= 1)
print(first_filter)
print(second_filter)
```
